【裁判字號】    90,易,1199
【裁判日期】    901031
【裁判案由】    竊盜
【裁判全文】
臺灣屏東地方法院刑事判決                          九十年度易字第一一九九號
    公  訴  人  臺灣屏東地方法院檢察署檢察官
    被      告  甲○○
右列被告因竊盜案件，經檢察官提起公訴（九十年度偵緝字第二○三號），本院判決
如左：
     主  文
甲○○共同攜帶兇器竊盜，處有期徒刑柒月。扣案之螺絲起子貳支、扳手、虎頭鉗及
模板起子各壹支均沒收。
     事  實
甲○○、蘇國正（另案起訴）二人基於意圖為自己不法之所有之犯意聯絡，於九十年
八月六日十七時二十分許，攜甲○○所有客觀上具危險性，足供兇器使用之螺絲起子
二支、扳手、虎頭鉗及模板起子各一支，前至業由陳志明標買之屏東縣新園鄉○○村
○○路三七一號房屋，以上開工具竊取屋內之若干鋁製門窗得手，適為巡邏員警查獲
，當場逮捕蘇國正，並扣得上開行竊工具，惟甲○○則乘隙逃逸。
     理  由
一、訊據被告甲○○固坦承與蘇國正一同前至案發現場之事實，惟矢口否認與蘇國正
    共同竊盜之犯行，辯稱：蘇國正載伊去那裡，伊不知道要何事，伊人在外面，是
    蘇國正動手竊取鋁製門窗，伊未動手，伊偵訊時因毒癮發作，人不舒服，所以才
    承認有動手拆解鋁門窗云云。經查，前揭犯行既據被告於偵訊時，出於自由意識
    供承不諱，復核與共犯蘇國正供述及被害人陳志明指述之情節相符，並有贓物認
    領保管單一紙附卷可稽，以被告迭罹刑章遭訴追審判之經驗與智慮，當知坦認犯
    行之不利益，倘非事實，諒無自陷於不利境地之理，其事後翻異，徒以毒癮發作
    而為不實之自白搪塞，顯係卸責之詞，委無可採。此外，復有螺絲起子二支、扳
    手、虎頭鉗及模板起子各一支扣案足憑，事證明確，犯行洵堪認定，應予依法論
    科。
二、按刑法第三百二十一條第一項第三款所謂之兇器，其種類並無限制，凡客觀上足
    對人之生命、身體、安全構成威脅，具危險性之物品均屬之，且祇須行竊時攜帶
    之為已足，不以初有行兇之意圖為要。茲螺絲起子、扳手、虎頭鉗及模板起子，
    均質地堅硬，或為尖銳之物，足對人之生命、身體、安全構成威脅，堪認客觀上
    具危險性。核被告所為，係犯刑法第三百二十一條第一項第三款之攜帶兇器竊盜
    罪。被告與蘇國正就上開犯行，有犯意聯絡及行為分擔，均為共同正犯。爰審酌
    被告素行不佳，不法得財之動機與目的，手段平和，竊得財物價值非鉅，另考量
    其否認犯行之情節等一切情狀，量處如主文所示之刑。扣案之螺絲起子二支、扳
    手、虎頭鉗及模板起子各一支，為供本件犯罪用之工具，雖被告及共犯蘇國正相
    互推稱為對方所有，惟其所有權既不出本件行為人即被告及共犯蘇國正二人，仍
    應依同法第三十八條第一項第二款規定沒收。
據上論斷，應依刑法第二十八、第三百二十一條第一項第三款、第三十八條第一項第
二款，判決如主文。
中      華      民      國      九十      年      十    月    三十一    日
                                          法  官  蔡憲德
右正本證明與原本無異。
對於本判決如有不服應於收受送達後十日內向本院提出上訴書狀上訴於台灣高等法院
高雄分院並按他造當事人之人數附具繕本。
                                          書記官  林鴻仁
中      華      民      國      九十      年      十    月    三十一    日
附錄本案論罪科刑法條
刑法第三百二十一條第一項第三款：
犯竊盜罪而有左列情形之一者，處六月以上五年以下有期徒刑：
三  攜帶兇器而犯之者。


司法院資訊處製作；財團法人民間司法改革基金會備份。
